【裁判字號】    88,訴,1821
【裁判日期】    890112
【裁判案由】    毒品危害防制條例
【裁判全文】
臺灣板橋地方法院刑事判決                        八十八年度訴字第一八二一號
    公  訴  人  臺灣板橋地方法院檢察署檢察官
    被      告  乙○
    指定辯護人  甲○
右列被告因毒品危害防制條例案件，經檢察官提起公訴（八十八年度偵字第一一一０
一號），甲○判決如左：
    主  文
乙○無罪。
    理  由
一、公訴意旨略以：被告乙○因染有施用第一級毒品海洛因惡習（施用海洛因部份現
    另案強制戒治中），又無固定職業，為應付龐大毒品開銷，乃萌生意圖營利之概
    括犯意，自民國八十八年四月初某日起至同年四月二十九日止，在臺北縣永和市
    ○○路與保平路交口附近，每次由丙○○及不特定人打乙○使用之呼叫器000
    0000000號取得聯繫，約定交易處所，以每包新臺幣（下同）五百元之代
    價，連續販賣海洛因予丙○○三次及其他不特定人多次。嗣於八十八年四月三十
    日上午零時三十分許，在臺北縣永和市○○路○段、永貞路口麥當勞前遭警盤查
    而自其身上起出美娜水二瓶及海洛因二小包（共淨重零點七公克），復據乙○之
    供稱再於同日下午一時許，返回其住處臺北縣永和市○○路二三六巷十二弄七號
    二樓，起出海洛因乙包（淨重一點一零公克）。因認被告犯有毒品危害防制條例
    第四條第一項之販賣第一級毒品罪嫌云云。
二、按犯罪事實應依證據認定之，無證據不得推定其犯罪事實，刑事訴訟法第一百五
    十四條定有明文。又認定不利於被告之事實，須依積極證據，苟積極證據不足為
    不利於被告事實之認定時，即應為有利於被告之認定，更不必有何有利之證據，
    最高法院三十年度上字第八一六號著有判例。本件公訴人認定被告乙○涉有前開
    犯行，無非係以被告乙○於警訊中之自白及證人即查獲警員丁○○之證詞為其論
    據。惟訊據被告乙○堅決否認有何非法販賣海洛因之犯行，辯稱：伊當天前往上
    開處所係向綽號「黑彬」之不詳姓名年籍之人購買海洛因，「黑彬」打電話給伊
    ，約在上開處所交貨給伊，之後即為警查獲，伊並未販賣海洛因予丙○○等人等
    語。經查，被告於警訊時固供承有販賣海洛因予丙○○等人云云，惟其後於檢察
    官偵查中及甲○審理時則均堅決否認有販賣海洛因之情事，並辯稱：伊在警局因
    害怕被刑求而自白犯罪等語，則其於警訊時之自白是否與真實相符，即非無疑。
    次查，證人丙○○固於警訊時亦證稱：伊有向被告乙○購買過三次海洛因，每次
    伊要購買時，都在下午時到永和市永平國中前便利商店等待，乙○經過時，伊就
    叫他，把錢交給他後，他騎機車離開約十分鐘後，就把海洛因拿來給伊云云，惟
    嗣於檢察官偵查中及甲○審理中則均改稱：伊並不認識被告乙○，伊是向「林瑞
    柏」之不詳年籍之人購買過三次海洛因，把錢交給「林瑞柏」，並未以電話通訊
    聯絡之方式向被告乙○買海洛因，在警局並未看到被告，亦未當面指認被告乙○
    販賣海洛因給伊等語，則其前後證述不一，究竟其所施用之毒品係向被告乙○購
    買，或係向「林瑞柏」所購得﹖已難確認，是尚難據其於警訊時之前開證述，遽
    為認定不利被告事實之基礎。再查，證人即查獲本案之員警丁○○雖於偵審中均
    證稱：伊係根據被告乙○查獲時呼叫器上所留下之電話號碼查獲證人丙○○，惟
    被告乙○呼叫器上當時是否果留有證人丙○○之電話號碼及其以該電話號碼查獲
    證人丙○○之過程均無任何證據資料可憑，且證人丙○○復一再否認有打被告乙
    ○呼叫器購買海洛因之情事，是證人丁○○前開有關查獲證人丙○○購買海洛因
    之證詞自難憑信，再者，證人丁○○於偵審中復一再證稱：當時在上開處所，伊
    係見到被告騎機車在那裡等，等了十分鐘就走了，過了十分鐘又繞回來，我們即
    上前盤查，自其身上搜出二包海洛因及美娜水等語，是證人丁○○等承辦之員警
    顯未目睹被告販賣毒品之交易過程，且依當時之情形，被告究係在該處販賣毒品
    抑或購買毒品﹖亦未可知。再參以，被告當時經警查獲時身上之海洛因僅有二小
    包（淨重共０．七公克），被告並同時攜有美娜水二瓶，則該扣案之海洛因及美
    娜水究係供販賣之用，抑或供被告自己施打之用﹖亦有可疑，是亦難僅憑被告在
    現場逗留及攜有海洛因二小包之事實，遽以推論被告有販賣海洛因之事實。況承
    辦之員警於查獲被告後，隨即前往被告位於台北縣永和市○○路二三六巷十二弄
    七號二樓之住處搜索，亦僅另外扣得海洛因一小包（淨重一．一公克），並未查
    扣其他足資證明被告販賣毒品之分裝袋、磅秤或多量之海洛因，是亦難遽以推論
    被告有販賣毒品之情事。是綜上所述，被告辯稱伊並無販賣海洛因之犯行云云，
    尚堪採信。此外，復查無其他積極證據足資認定被告確有公訴人所指販賣海洛因
    之犯行，既不能證明被告犯罪，自應為無罪判決之諭知。
據上論斷，應依刑事訴訟法第三百零一條第一項前段，判決如主文。
本案經檢察官曾文鐘到庭執行職務。
中      華      民      國    八十九    年      一    月      十二    日
                                      臺灣板橋地方法院刑事第二庭
                                          法  官  林  春  長
右正本證明與原本無異。
如不服本判決，應於判決送達後十日內，向甲○提出上訴狀。
  書記官  邱  美  龍
中      華      民      國    八十九    年      一    月      十四    日


司法院資訊處製作；財團法人民間司法改革基金會備份。
